【裁判字號】    99,訴,555
【裁判日期】    990503
【裁判案由】    毒品危害防制條例
【裁判全文】
臺灣臺北地方法院刑事判決               99年度訴字第555號
公  訴  人  臺灣臺北地方法院檢察署檢察官
被      告  甲○○
上列被告因違反毒品危害防制條例案件，經檢察官提起公訴（99
年度毒偵字第977 號），被告就被訴事實為有罪之陳述，本院合
議庭裁定由受命法官以簡式審判程序審理，判決如下：
    主  文
甲○○施用第一級毒品，累犯，處有期徒刑拾月。
    事  實
一、甲○○於民國89年間，因施用第一級毒品案件，經本院裁定
    送觀察、勒戒後，認有繼續施用毒品之傾向，經臺灣臺北地
    方法院檢察署檢察官聲請強制戒治，經本院以89年度毒聲字
    第1172號裁定令入戒治處所施以強制戒治，於90年5 月10日
    交付保護管束期滿執行完畢，由臺灣臺北地方法院檢察署檢
    察官於92年2 月10日，以92年度戒毒偵字第25號為不起訴處
    分確定。又於94年間，因施用第一級毒品案件，經本院以94
    年度訴字第909 號判處有期徒刑1 年確定；因搶奪案件，經
    本院以94年度訴字第1296號判處有期徒刑3 年6 月，經上訴
    於臺灣高等法院及最高法院，均經駁回確定；因竊盜案件，
    經臺灣板橋地方法院以94年度易字第182 號判處有期徒刑7
    月確定；因竊盜案件，經本院以94年度簡字第806 號判處有
    期徒刑5 月確定；因竊盜案件，經本院以94年度簡字第989
    號判處有期徒刑6 月確定，上開科刑經減刑及定應執行之刑
    ，於98年9 月6 日縮刑期滿執行完畢。詎甲○○猶不知悛悔
    ，復基於施用第一級毒品海洛因之犯意，於99年1 月20日上
    午某時，在臺北市萬華區○○○路○段218 巷12號住處附近
    ，向綽號「小陳」之人，以新臺幣500 元之價格，購買海洛
    因1 包而持有，進而於同日中午1 時許，在上開住處內，以
    將海洛因摻水注射靜脈方式，施用海洛因1 次，並將該針筒
    丟棄。嗣於99年1 月21日晚上8 時40分許，在臺北市萬華區
    艋舺公園為警盤查，經其同意採尿送驗呈嗎啡類陽性反應，
    始查知前情。
二、案經臺北市政府警察局萬華分局報請臺灣臺北地方法院檢察
    署檢察官偵查起訴。
    理  由
一、按除被告所犯為死刑、無期徒刑、最輕本刑為3 年以上有期
    徒刑之罪或高等法院管轄第一審案件者外，於法院行準備程
    序進行中，被告先就被訴事實為有罪之陳述時，審判長得告
    知被告簡式審判程序之旨，並聽取當事人、代理人、辯護人
    及輔佐人之意見後，裁定進行簡式審判程序；且受命法官行
    準備程序，與法院或審判長有同一之權限；又簡式審判程序
    之證據調查，不受刑事訴訟法第159 條第1 項、第161 條之
    2 、第161 條之3 、第163 條之1 及第164 條至第170 條規
    定之限制，刑事訴訟法第273 條之1 第1 項、第279 條第2
    項前段、第273 條之2 分別定有明文。本案被告係犯死刑、
    無期徒刑、最輕本刑為3 年以上有期徒刑以外之罪，其於準
    備程序中就被訴事實為有罪之陳述，經法官告知簡式審判程
    序之旨，並聽取公訴人、被告之意見後，認為適宜由受命法
    官獨任進行簡式審判程序，依刑事訴訟法第273 條之1 第1
    項規定，合議庭裁定由受命法官獨任進行簡式審判程序，合
    先敘明。
二、上揭事實業據被告甲○○於本院審理中坦承不諱，且經將被
    告為警查獲時採集所得之尿液送請鑑定結果，確有呈現嗎啡
    、可待因陽性反應，有臺灣尖端先進生技醫藥股份有限公司
    出具之濫用藥物檢驗報告、臺北市政府警察局偵辦毒品案件
    尿液檢體委驗單、贓證物品清單及勘查採證同意書在卷可證
    ，足認被告自白與事實相符。又被告於89年間，因施用第一
    級毒品案件，經本院裁定送觀察、勒戒後，認有繼續施用毒
    品之傾向，經臺灣臺北地方法院檢察署檢察官聲請強制戒治
    ，經本院以89年度毒聲字第1172號裁定令入戒治處所施以強
    制戒治，於90年5 月10日交付保護管束期滿執行完畢，由臺
    灣臺北地方法院檢察署檢察官於92年2 月10日，以92年度戒
    毒偵字第25號為不起訴處分確定，嗣於94年間，再因施用第
    一級毒品案件，經本院以94年度訴字第909 號判處有期徒刑
    1 年確定等事實，亦有臺灣高等法院被告前案紀錄表在卷可
    查，被告於觀察、勒戒或強制戒治執行完畢後五年內曾再犯
    施用毒品之罪，則其本次施用毒品犯行，已無再次施以觀察
    、勒戒或強制戒治之必要。本案事證已臻明確，被告犯行洵
    堪認定，應依法論科。
三、按海洛因係毒品危害防制條例第2 條第2 項第1 款所定之第
    一級毒品，不得非法持有、施用，被告非法施用，核其所為
    ，係犯毒品危害防制條例第10條第1 項之施用第一級毒品罪
    。被告持有海洛因之低度行為，應為其施用之高度行為所吸
    收，不另論罪。被告有如事實欄所載曾經有期徒刑執行完畢
    之前科，有臺灣高等法院被告前案紀錄表及刑案資料查註紀
    錄表各1 份在卷可查，其於徒刑執行完畢後，五年內故意再
    犯本件有期徒刑以上之罪，為累犯，應依刑法第47條第1 項
    之規定，加重其刑。爰審酌被告曾有多次觸犯施用毒品之犯
    行，雖經觀察、勒戒及刑罰之執行，仍未能斷戒施用毒品惡
    習，顯見其戒治意志不堅，缺乏勒戒動機，本應從重量刑。
    惟念其施用毒品係對己身殘害，未造成他人具體危害，且能
    於本院審理時坦承犯行，態度尚稱良好，復衡其品性、生活
    狀況、智識程度、犯罪之動機、目的、手段等一切情狀，量
    處如主文之刑，以示儆懲。
據上論斷，應依刑事訴訟法第273 條之1 第1 項、第299 條第1
項前段，毒品危害防制條例第10條第1 項，刑法第11條、第47條
第1 項，判決如主文。
本案經檢察官葉惠燕到庭執行職務。
中    華    民    國    99    年    5     月    3     日
                  刑事第七庭  法  官  林勇如
上正本證明與原本無異。
如不服本判決應於收受送達後10日內向本院提出上訴書狀，並應
敘述具體理由；其未敘述上訴理由者，應於上訴期間屆滿後20日
內向本院補提理由書（均須按他造當事人之人數附繕本）「切勿
逕送上級法院」。
                              書記官  葉潔如
中    華    民    國    99    年    5     月    3     日
附錄：本案論罪科刑法條全文
毒品危害防制條例第10條
施用第一級毒品者，處6 月以上5 年以下有期徒刑。
施用第二級毒品者，處3 年以下有期徒刑。

司法院資訊處製作；財團法人民間司法改革基金會備份。
